最高法院刑事判決　　　　　　九十六年度台上字第四二八九號
上 訴 人　甲○○
上列上訴人因詐欺等罪案件，不服台灣高等法院中華民國九十六
年五月三十一日第二審判決（九十六年度上訴字第八六二號，起
訴案號：台灣台北地方法院檢察署九十五年度偵緝字第八三五、
八三六號），提起上訴，本院判決如下：
    主  文
上訴駁回。
    理  由
一、偽造文書部分
按刑事訴訟法第三百七十七條規定，上訴於第三審法院，非以判
決違背法令為理由，不得為之。是提起第三審上訴，應以原判決
違背法令為理由，係屬法定要件。如果上訴理由狀並未依據卷內
訴訟資料，具體指摘原判決不適用何種法則或如何適用不當，或
所指摘原判決違法情事，顯與法律規定得為第三審上訴理由之違
法情形，不相適合時，均應認其上訴為違背法律上之程式，予以
駁回。本件原判決認定上訴人甲○○基於意圖為自己不法利益之
概括犯意，於民國九十二年八月中旬某日，與王國靜在台北市○
○○路某餐廳用餐時，取走王國靜之國民身分證（涉嫌竊盜部分
已判決無罪確定）。嗣於同月二十一日，至台北縣三重市○○路
○段三十九號一樓全政有限公司，冒用王國靜名義偽造「行動電
話服務申請書」，並於該申請書上偽造「王國靜」署押，持之辦
理和信電訊股份有限公司門號0000000000號手機，足
以生損害於和信電訊股份有限公司及王國靜。辦妥後，上訴人即
使用該手機連續撥打電話，迄九十二年十一月間止，電話費共新
台幣九千四百九十六元未予支付，而獲取不法利益等情。爰撤銷
第一審關於偽造文書部分之判決，改判仍論處上訴人行使偽造私
文書，足以生損害於他人罪刑，已綜合全部卷證資料，敘明其所
憑之證據及認定之理由，從形式上觀察，並無判決違背法令之情
形存在。上訴意旨對於原判決依憑證據所為之事實認定，究竟如
何違背法令，未依據卷內訴訟資料具體指摘，僅漫稱上訴人已深
感悔悟，極力與被害人和解，請予改過自新之機會等語，憑己見
為空泛之爭辯，與法律規定得為第三審上訴理由之違法情形，不
相適合，其上訴為違背法律上之程式，應予駁回。
二、詐欺部分
查刑事訴訟法第三百七十六條所列各罪之案件，經第二審判決者
，不得上訴於第三審法院，法有明文。原判決關於上訴人向王國
靜、呂淑婉詐欺取財部分，係依刑法第三百三十九條第一項論處
罪刑，核屬刑事訴訟法第三百七十六條第四款之案件，既經第二
審判決，自不得上訴於第三審法院，乃上訴人猶提起上訴，於法
不合，併應駁回之。
據上論結，應依刑事訴訟法第三百九十五條前段，判決如主文。
中　　華　　民　　國　九十六　年　　八　　月　　九　　日
                      最高法院刑事第二庭
                          審判長法官  紀　俊　乾
                                法官  黃　正　興
                                法官  陳　東　誥
                                法官  陳　世　雄
                                法官  魏　新　和
      本件正本證明與原本無異
                                      書  記  官
中　　華　　民　　國　九十六　年　　八　　月　　十　　日
                                                      Ｑ
